【裁判字號】    96,訴,5053
【裁判日期】    970229
【裁判案由】    毒品危害防制條例
【裁判全文】
臺灣高雄地方法院刑事判決              96年度訴字第5053號
被      告  乙○○
                    （現於台灣高雄看守所羈押中）
上列被告因毒品危害防制條例案件，經檢察官提起公訴（96年度
毒偵字第9695號），被告於準備程序為有罪之陳述，本院合議庭
裁定由受命法官獨任行簡式審判程序，判決如下：
    主    文
乙○○施用第一級毒品，累犯，處有期徒刑壹年。
    事    實
一、乙○○前於民國90年間因施用毒品案件，經本院以90年度毒
    聲字第1464號裁定送觀察、勒戒後，認無繼續施用毒品之傾
    向，於90年4 月13日釋放出所，由臺灣高雄地方法院檢察署
    檢察官以90年度毒偵字第472 號為不起訴處分確定。再因施
    用毒品案件，經台灣桃園地方法院（下稱桃園地院）以94年
    度桃簡字第812 號判決，判處有期徒刑3 月確定，於95年1
    月31日執行完畢。又因施用第一級毒品案件，先後經本院以
    94年度訴字第3641號、桃園地院以95年度訴字第2761號判決
    ，各判處有期徒刑6 月、9 月並減刑為4 月又15日確定，二
    案於95年10月15日入監接續執行，並甫於96年8 月13日縮刑
    期滿執行完畢，翌（14）日出監（構成累犯）。復因施用第
    一級毒品案件，經桃園地院以96年度訴字第702 號判決，判
    處有期徒刑10月確定（尚未執行）。仍不知悔改並戒除毒癮
    ，竟於上開觀察勒戒執行完畢後5 年內，明知海洛因為毒品
    危害防制條例所明定列管之第一級毒品，不得任意持有、施
    用，猶基於施用第一級毒品海洛因之犯意，於96年9 月22日
    上午11時許，在高雄縣美濃鎮○○里○○街22號住處廁所內
    ，以針筒注射之方式，施用海洛因1 次（針筒用畢已丟棄）
    。嗣於同（22）日下午15時25分許，經警通知到場徵得其同
    意採尿送驗，結果確呈海洛因代謝後之嗎啡陽性反應，因而
    查悉上情。
二、案經高雄縣政府警察局旗山分局移送臺灣高雄地方法院檢察
    署檢察官偵查起訴。
    理    由
一、本件被告所犯係死刑、無期徒刑、最輕本刑為3 年以上有期
    徒刑以外之罪，其於準備程序中就被訴事實為有罪之陳述，
    經法官告知簡式審判程序之旨，並聽取公訴人及被告之意見
    後，本院合議庭認無不得或不宜改依簡式審判程序進行之情
    事，依刑事訴訟法第273 條之1 第1 項、第284 條第1 項規
    定，裁定本件進行簡式審判程序，合先敘明。
二、上揭事實，業據被告於本院審理中坦承不諱，並有高雄縣政
    府警察局旗山分局尿液採證檢驗對照表1 份在卷為證。再被
    告經警查獲採尿送驗後，結果確呈毒品海洛因代謝後之嗎啡
    陽性反應，有台灣檢驗科技股份有限公司96年10月5 日濫用
    藥物尿液檢驗報告1 紙附卷可佐。顯見被告確有在上揭時地
    施用毒品海洛因之行為甚明，是被告上開自白與事實相符，
    洵堪採為認定事實之證據。
三、按犯毒品危害防制條例第10條之施用第一、二級毒品罪者，
    檢察官應先將被告送勒戒處所觀察、勒戒，經觀察、勒戒後
    ，認有繼續施用毒品之傾向者，應令入強制戒治處所施以強
    制戒治，並為不起訴之處分。又觀察、勒戒或強制戒治執行
    完畢釋放後，5 年內再犯第10條施用毒品之罪，檢察官應依
    法追訴，毒品危害防制條例第20條、第23條規定甚明。本件
    被告前因施用毒品案件，經本院以90年度毒聲字第1464號裁
    定送觀察、勒戒後，於90年4 月13日釋放出所，並由檢察官
    以90年度毒偵字第472 號為不起訴處分確定，再於上開觀察
    勒戒完畢戒斷後5 年內，多次因施用毒品案件，先後經本院
    、桃園地院論罪科刑及執行如事實欄所示等情，有卷附臺灣
    高等法院被告前案紀錄表1 份在卷可憑，足徵被告於前開觀
    察勒戒執行完畢釋放後，5 年內再因施用毒品而犯同條例第
    10條之罪，且經法院判處罪刑並執行完畢，依最高法院95年
    度第7 次刑事庭會議決議意旨，被告本件施用毒品海洛因犯
    行，自應依上開規定論科處罰。
四、次按海洛因，為毒品危害防制條例第2 條第2 項第1 款，依
    其成癮性、濫用性及對社會危害性所分級管制之第一級毒品
    。核被告乙○○所為，係犯毒品危害防制條例第10條第1 項
    之施用第一級毒品罪。被告持有第一級毒品海洛因後進而施
    用，其持有之低度行為，應為施用之高度行為所吸收，均不
    另論罪。再被告前有事實欄所示論罪科刑及執行之前科紀錄
    ，並於96年8 月13日縮刑期滿執行完畢，有台灣高等法院被
    告前案紀錄表在卷足參，其於有期徒刑執行完畢後，5 年以
    內再故意犯本件有期徒刑以上之罪，依刑法第47條第1 項規
    定，構成累犯，應予加重其刑。爰審酌被告前因施用毒品案
    件，經送觀察、勒戒、不起訴處分、多次判刑執行完畢後，
    仍不愛惜機會戒除毒癮，仍再為本件犯行，顯見被告不知悔
    改施用毒品之惡習，惡性仍重，惟念及被告犯後坦承犯行，
    及其施用毒品係戕害自身健康，並未危害他人等一切情狀，
    酌情量處如主文所示之刑，以資懲儆。另被告本件犯罪時間
    為96年9 月22日，係在中華民國九十六年罪犯減刑條例所定
    基準日96年4 月24日以後，不符合減刑條件，附此敘明。
據上論斷，應依刑事訴訟法第273 條之1 第1 項、第284 條第1
項、第299 條第1 項前段，毒品危害防制條例第10條第1 項，刑
法第11條前段、第47條第1 項，判決如主文。
本案經檢察官甲○○到庭執行職務。
中    華    民    國    97    年    2     月    29    日
                  刑事第三庭    法  官  李昆南
以上正本證明與原本無異。
如不服本判決應於收受本判決後10日內向本院提出上訴書狀，並
應敘述具體理由，如未敘述上訴理由者，應於上訴期間屆滿後20
日內補提理由書狀於本院（均須按他造當事人之人數附繕本）「
切勿逕送上級法院」。
中    華    民    國    97    年    2     月    29    日
                                書記官  黃美玲
附錄本判決論罪之法條：
毒品危害防制條例第10條第1項
施用第一級毒品者，處6 月以上5 年以下有期徒刑。


司法院資訊處製作；財團法人民間司法改革基金會備份。
